【裁判字號】    99,抗,1012
【裁判日期】    990831
【裁判案由】    聲請定其應執行刑
【裁判全文】
臺灣高等法院刑事裁定                  99年度抗字第1012號
抗  告  人
即  受刑人  甲○○
上列抗告人因檢察官聲請定其應執行刑案件，不服臺灣板橋地方
法院99年度聲字第3508號，中華民國99年7月23日所為裁定，提
起抗告，本院裁定如下：
    主  文
抗告駁回。
    理  由
一、本件抗告人即受刑人甲○○抗告意旨略以：本件原裁定附表
    所揭示之各罪，皆為施用毒品罪，足見侵害社會法益尚非重
    大，與販賣毒品、強盜等罪所造成之治安影響有天壤之別，
    原裁定定應執行有期徒刑5年8月，因抗告人所犯皆屬自殘行
    為，犯罪情節非屬重大，爰請求給予抗告人自新之機會，酌
    減刑度云云。
二、按裁判確定前犯數罪者，併合處罰之；而數罪併罰，有二裁
    判以上者，依刑法第51條之規定，定其應執行之刑；刑法第
    50條、第53條分別定有明文。而依刑法第51條第5款規定，
    宣告多數有期徒刑者，於各刑中之最長期以上，各刑合併之
    刑期以下，定其刑期，但不得逾30年。又按法院所為刑之酌
    定，屬自由裁量事項，倘未逾法定刑度範圍，亦無恣意裁量
    之情形，即難謂其職權之行使於法有違。
三、經查：
（一）本件抗告人因施用第一級、第二級毒品等案件共11罪，先
      後經判處如原裁定附表所示之刑，均經分別確定在案。檢
      察官聲請定其應執行之刑，原審認上開聲請為正當，定其
      應執行之刑為有期徒刑5年8月。查原裁定附表編號1至編
      號9所示各罪，經臺灣板橋地方法院各判處有期徒刑11月
      、6月、9月、5月、9月、5月、8月、6月、4月確定，前經
      同院以99年度聲字第1883號裁定定應執行有期徒刑4年8月
      在案；原裁定附表編號10、編號11所示之罪，亦經同院分
      別判處有期徒刑8月、6月，並應執行有期徒刑1年1月確定
      。原審就上開11罪更定應執行有期徒刑5年8月，並未逾越
      定應執行刑之上限。
（二）抗告意旨雖執詞請求再酌減刑度云云。惟新修正刑法自民
      國95年7月1日施行後，其中修正前第56條關於連續犯以一
      罪論之規定業已廢除，其修正理由主要在於防止變相鼓勵
      犯罪，避免出現國家刑罰權行使發生不合理之現象。易言
      之，現行刑法關於犯罪，原則上採一罪一罰。本件法院對
      抗告人所處各罪之刑期總和為有期徒刑6年5月，其中原裁
      定附表編號1至編號9之罪，前經臺灣板橋地方法院99年度
      聲字第1883號裁定定應執行刑4年8月；原裁定合併附表編
      號10、編號11所示之罪應執行1年1月後，更定應執行有期
      徒刑5年8月，更較原總刑期6年5月，從寬折減9個月有期
      徒刑之刑罰，較原執行刑期總和5年9月，寬減1個月，核
      無濫用裁量權限之情形，抗告人仍漫詞指稱其歷次施用毒
      品罪，侵害社會法益尚非重大，且皆屬自殘行為，犯罪情
      節非屬重大云云，據以指摘原審更定應執行刑之裁量失當
      ，顯無理由。
四、綜上所述，本件原審更定應執行刑之裁定，未逾法定刑度範
    圍，復無裁量顯然失當之瑕疵，抗告意旨執前詞任意指摘原
    裁定不當，為無理由，應予駁回。
據上論斷，應依刑事訴訟法第412條，裁定如主文。
中    華    民    國    99    年    8     月    31    日
                 刑事第十三庭  審判長法  官  曾德水
                                     法  官  遲中慧
                                     法  官  陳恆寬
以上正本證明與原本無異。
如不服本裁定，應於收受送達後五日內向本院提出再抗告狀。
                                     書記官  黃家麟
中    華    民    國    99    年    9     月    1     日

司法院資訊處製作；財團法人民間司法改革基金會備份。
